【裁判字號】    99,消債更,61
【裁判日期】    990820
【裁判案由】    更生事件
【裁判全文】
臺灣屏東地方法院民事裁定            99年度消債更字第61號
聲  請  人
即 債務 人  甲○○
送達代收人  徐豐益律師
上列當事人聲請消費者債務清理事件，本院裁定如下：
    主  文
債務人甲○○自中華民國九十九年九月三日十二時起開始更生程
序。
命司法事務官進行本件更生程序。
    理  由
一、按債務人不能清償債務或有不能清償之虞；且無擔保或無優
    先權之債務總額未逾新臺幣一千二百萬元者，於法院裁定開
    始清算程序或宣告破產前，得向法院聲請更生；又法院開始
    更生程序之裁定，應載明其年、月、日、時，並即時發生效
    力，消費者債務清理條例（下稱本條例）第3 條、第42條第
    1 項、第45條第1 項分別定有明文。次按法院裁定開始更生
    或清算程序後，得命司法事務官進行更生或清算程序，必要
    時得選任律師、會計師或其他適當之自然人或法人一人為監
    督人或管理人，本條例第16條第1 項亦有明文。
二、聲請意旨略以：債務人與配偶加盟超商，並以配偶名義設立
    立哲昌有限公司受託經營便利商店；嗣因生意不佳，及負擔
    購屋貸款及其子罹患血癌之醫療費用，致積欠金融機構債務
    ，以有不能清償之情事為由，曾於民國95年7 月8 日以書面
    向最大債權金融機構即中國信託商業銀行請求依「中華民國
    銀行公會會員辦理消費金融案件無擔保債務協商機制」共同
    協商成立債務清償方案，約定自95年8 月起分80期攤還，利
    率4.88％，每月應繳金額為新台幣（下同）47,828元；惟因
    收入持續減少，履行協商顯有重大困難，於繳納19期至97年
    2 月始為毀諾，而此並非債務人主觀上惡意不履行協商，實
    係客觀上確有不可歸責於債務人之事由。又其無擔保或無優
    先權之債務總額未逾1,200 萬元，復未經法院裁定開始清算
    程序或宣告破產，爰向本院聲請更生等語。
三、經查，債務人所主張有上開積欠債務之事實，業據其提出與
    所述相符之債權人清冊、財產暨收入狀況說明書、債務人之
    財政部台灣省南區國稅局97、98年度綜合所得稅各類所得資
    料清單暨財產歸屬資料清單、財團法人金融合徵信中心當事
    人查詢個人資料（信用報告）回覆書、戶籍謄本，及協商成
    立協議書暨無擔保債務還款計劃、勞工保險被保險人投保資
    料表、臺灣臺北地方法院99年3 月24日北院隆99司執未字第
    24410 號執行命令、本院99年5 月18日屏院惠民執庚字第99
    司執5732號執行通知函等件影本為證，堪信屬實。再審酌債
    務人於97年所得額為269,777 元、98年所得額為380,651 元
    是換算債務人該2 年平均每月所得僅為27,101元（元以下四
    捨五入），並觀之債務人至99年6 月8 日止，全部債務總額
    為4,946,227 元（含有擔保債務2,116,000 元），及債務人
    名下固有汽車1 輛及投資1 筆，惟該等財產變現價值不高，
    而債務人名下土地2 筆及房屋1 筆，尚負擔最高限額3,890,
    000 元之貸款（曾定99年6 月17日進行第一次拍賣期日之底
    價為2,300,000 元），顯非純粹資產等情，堪信債務人實已
    無力履行前開協商，且並無可歸責之事由，應屬可採。此外
    ，本件又查無債務人有消費者債務清理條例第6 條第3 項、
    第8 條或第46條各款所定駁回更生聲請之事由存在，則債務
    人聲請更生，應屬有據，爰裁定如主文第1 項所示，並命司
    法事務官進行本件更生程序。
中    華    民    國    99    年    8     月    20    日
                  民 事 庭    法  官  吳思怡
上為正本係照原本作成
本件不得抗告
本裁定已於99年8月27日時公告。
中    華    民    國    99    年    8     月    20    日
                              書記官  洪韻雯

司法院資訊處製作；財團法人民間司法改革基金會備份。
